Config:
  hfst:
    Gen: ../../../src/generator-gt-norm.hfst
    Morph: ../../../src/analyser-gt-norm.hfst
  xerox:
    Gen: ../../../src/generator-gt-norm.xfst
    Morph: ../../../src/analyser-gt-norm.xfst
    App: lookup

Tests:

# todo:
# Proofread the gold standard (below)
# Then: linnrun analyser, then correct. 

# Ongelmat monikon i:n kanssa. Keskustele Pirjon kanssa, miksi opettajan monikossa on kaksi i:tä myös muissa kuin Gen & Par.

  Noun - opettaaja - ei tsekattu : # Noun 'clean' - ei tsekattu
     liberaali+A+Sg+Nom: liberaali
     liberaali+A+Sg+Gen: liberaalin
     liberaali+A+Sg+Par: liberaalii
     liberaali+A+Sg+Tra: liberaaliksi
     liberaali+A+Sg+Abe: liberaalitta
     liberaali+A+Sg+Ine: liberaalissa
     liberaali+A+Sg+Ela: liberaalista
     liberaali+A+Sg+Ill: liberaalhiin
     liberaali+A+Sg+Ade: liberaalila
     liberaali+A+Sg+Abl: liberaalilta
     liberaali+A+Sg+All: liberaalile
     liberaali+A+Sg+Ess: liberaalina
     
     liberaali+A+Pl+Nom: liberaalit
     liberaali+A+Pl+Gen: liberaaliitten
     liberaali+A+Pl+Par: liberaaliita
     liberaali+A+Pl+Tra: liberaaliksi
     liberaali+A+Pl+Abe: liberaalitta
     liberaali+A+Pl+Ine: liberaalissa
     liberaali+A+Pl+Ela: liberaalista
     liberaali+A+Pl+Ill: liberaalhiin
     liberaali+A+Pl+Ade: liberaalila
     liberaali+A+Pl+Abl: liberaalilta
     liberaali+A+Pl+All: liberaalile
     liberaali+A+Pl+Ess: liberaalina
     liberaali+A+Pl+Com: liberaaline
     
     liberaali+A+Sg+Comp+Nom: liberaalimpi
     liberaali+A+Sg+Comp+Gen: liberaaliman
     liberaali+A+Sg+Comp+Par: liberaalimppaa
     liberaali+A+Sg+Comp+Tra: liberaalimaksi
     liberaali+A+Sg+Comp+Abe: liberaalimatta
     liberaali+A+Sg+Comp+Ine: liberaalimassa
     liberaali+A+Sg+Comp+Ela: liberaalimasta
     liberaali+A+Sg+Comp+Ill: liberaalimphaan
     liberaali+A+Sg+Comp+Ade: liberaalimalla
     liberaali+A+Sg+Comp+Abl: liberaalimalta
     liberaali+A+Sg+Comp+All: liberaalimalle
     liberaali+A+Sg+Comp+Ess: liberaalimpanna
     
     liberaali+A+Pl+Comp+Nom: liberaalimat
     liberaali+A+Pl+Comp+Gen: liberaalimiitten
     liberaali+A+Pl+Comp+Par: liberaalimppiita
     liberaali+A+Pl+Comp+Tra: liberaalimiksi
     liberaali+A+Pl+Comp+Abe: liberaalimitta
     liberaali+A+Pl+Comp+Ine: liberaalimissa
     liberaali+A+Pl+Comp+Ela: liberaalimista
     liberaali+A+Pl+Comp+Ill: liberaalimphiin
     liberaali+A+Pl+Comp+Ade: liberaalimilla
     liberaali+A+Pl+Comp+Abl: liberaalimilta
     liberaali+A+Pl+Comp+All: liberaalimille
     liberaali+A+Pl+Comp+Ess: liberaalimpinna
     liberaali+A+Pl+Comp+Com: liberaalimpine

     liberaali+A+Sg+Superl+Nom: liberaaliin
     liberaali+A+Sg+Superl+Gen: liberaaliiman
     liberaali+A+Sg+Superl+Par: liberaaliinta
     liberaali+A+Sg+Superl+Tra: liberaaliimaksi
     liberaali+A+Sg+Superl+Abe: liberaaliimatta
     liberaali+A+Sg+Superl+Ine: liberaaliimassa
     liberaali+A+Sg+Superl+Ela: liberaaliimasta
     liberaali+A+Sg+Superl+Ill: liberaaliimphaan
     liberaali+A+Sg+Superl+Ade: liberaaliimalla
     liberaali+A+Sg+Superl+Abl: liberaaliimalta
     liberaali+A+Sg+Superl+All: liberaaliimalle
     liberaali+A+Sg+Superl+Ess: liberaaliimpana
     
     liberaali+A+Pl+Superl+Nom: liberaaliimat
     liberaali+A+Pl+Superl+Gen: liberaaliimiitten
     liberaali+A+Pl+Superl+Par: liberaaliimppiita
     liberaali+A+Pl+Superl+Tra: liberaaliimiksi
     liberaali+A+Pl+Superl+Abe: liberaaliimitta
     liberaali+A+Pl+Superl+Ine: liberaaliimissa
     liberaali+A+Pl+Superl+Ela: liberaaliimista
     liberaali+A+Pl+Superl+Ill: liberaaliimphiin
     liberaali+A+Pl+Superl+Ade: liberaaliimilla
     liberaali+A+Pl+Superl+Abl: liberaaliimilta
     liberaali+A+Pl+Superl+All: liberaaliimille
     liberaali+A+Pl+Superl+Ess: liberaaliimpinna
     liberaali+A+Pl+Superl+Com: liberaaliimpine
